臺灣高等法院刑事裁定
111年度抗字第1394號
抗  告  人  
即  被  告  徐玉榮



上列抗告人即被告因竊盜案件，不服臺灣新竹地方法院中華民國
111年8月29日所為羈押裁定（111年度易字第421號），提起抗告
，本院裁定如下：
    主  文
抗告駁回。                                              
    理  由
一、原裁定意旨略以：抗告人即被告甲○○經訊問後坦承有起訴書
    所記載拿取物品之行為，惟否認涉有竊盜犯行，辯稱是他人
    同意拿取，惟依照卷內被害人警詢筆錄所記載，被害人稱起
    訴書所載物品係遭他人竊取，並有相關監視錄影畫面、扣押
    物品目錄表等證據可佐足認被告涉犯竊盜犯嫌，犯罪嫌疑重
    大，本院審酌被告於短時間內涉犯多次竊盜案件，有反覆實
    施同一犯罪之虞，經通緝到案，有事實足認有逃亡之虞，有
    羈押之原因及必要性，依刑事訴訟法第101條第1項第1款、
    第101條之1第1項第5款規定，裁定被告自民國111年8月29日
    起羈押3月等語。 
二、抗告意旨略以：原審法院沒有給我傳票，就直接拘提、通緝
    ，又認為我是逃犯，且我的行為並未構成竊盜等語。
三、按被告經法官訊問後，認為犯罪嫌疑重大，而有下列情形之
    一，非予羈押，顯難進行追訴、審判或執行者，得羈押之：
    一、逃亡或有事實足認為有逃亡之虞者，刑事訴訟法第101
    條第1項第1款定有明文。又羈押被告，偵查中不得逾2月，
    審判中不得逾3月。但有繼續羈押之必要者，得於期間未滿
    前，經法院依刑事訴訟法第101條之規定訊問被告後，以裁
    定延長之，刑事訴訟法第108條第1項亦定有明文。羈押（含
    延長羈押）本質上係為使刑事訴訟程序得以順利進行、保全
    證據或擔保嗣後刑之執行，而對被告所為剝奪其人身自由之
    強制處分，並非認定被告有無犯罪之實體審判程序，故法院
    係依刑事訴訟法第101條第1項、第108條第1項等規定，審查
    被告犯罪嫌疑是否重大、法定事由存否及有無非予羈押，顯
    難進行追訴、審判或執行之必要，即羈押要件之審查，無須
    經嚴格證明，被告是否成立犯罪，屬本案實體應予判斷問題
    ，與法院是否羈押被告並無必然關係，而所謂「犯罪嫌疑重
    大」，係指被告就涉犯之罪嫌疑重大而言，與罪名是否重大
    無關，即應審查「犯罪嫌疑」而非「罪名」，亦即指具體事
    由存在，足使人相信被告具備被指涉犯罪之初始犯罪嫌疑即
    為已足，與認定犯罪事實須達毫無合理懷疑之確信程度，尚
    屬有間，至被告經法官訊問後，有無依刑事訴訟法第101條
    規定予以羈押之必要及應否依同法第108條規定延長羈押，
    核屬事實認定範圍，事實審法院除刑事訴訟法第114條所列
    各款情形不得駁回外，依法有裁量認定之職權（最高法院29
    年抗字第57號、46年台抗字第6號及46年度台抗字第21判例
    意旨參照），是事實審法院就具體個案，審酌犯罪性質、犯
    罪情節、訴訟進行程度、卷證資料及其他一切情事後，裁定
    羈押或延長羈押，其手段與目的間之衡量，並無違反通常生
    活經驗法則、論理法則及未明顯牴觸比例原則者，即無違法
    或不當可言。
四、經查：
㈠、本件抗告人經檢察官以其涉犯刑法第320條第1項之竊盜罪，
    提起公訴，案經繫屬於原審法院，並經原審法院傳喚、拘提
    未果，經發布通緝後，抗告人始於111年8月29日通緝到案等
    情，有送達證書及原審111年6月15日筆錄、拘提報告書、原
    審法院通緝書（見原審卷第27、43、44、57、67頁）在卷可
    稽，足見被告確經合法傳喚、拘提均不到庭，經通緝後始到
    案，客觀上即有逃避審理之逃亡之事實，而有刑事訴訟法第
    101條第1項第1款羈押之原因甚明。抗告意旨以其非逃犯等
    語置辯，應不可採。
㈡、又抗告人於111年度間，除有本案之竊盜案件外，已有多起因
    竊盜罪經法院判刑確定或現由檢察官偵查中之情形，且於本
    件犯行前，亦有多次竊盜刑事有罪前科紀錄，此有本院被告
    前按紀錄表在卷可按，已有事實足認抗告人反覆實施竊盜犯
    行之虞，審酌抗告人反覆實施同一犯罪，不僅侵害被害人之
    財產權，亦危害社會治安，而有刑事訴訟法第101條之1第1
    項第5款羈押之原因。又被告經合法傳喚、拘提未到，經通
    緝始緝獲到案，客觀上亦足認其有逃亡之虞，若命被告具保
    、責付或限制住居等侵害較小之手段，均不足以確保審判或
    執行程序之順利進行，非予羈押，國家追訴及刑罰權即有難
    以實現之危險，參諸抗告人權利保障及公共利益之均衡維護
    ，且本案於現階段之訴訟程序中，尚難有何羈押以外之方法
    代替之，亦有有羈押之必要。故原審認被告具有上揭羈押原
    因，為確保被害人之人身安全，免於遭被告騷擾及精神上、
    身體上不法侵害，有羈押之必要，裁定自111年8 月29日起
    羈押3 月，經核並無不合。　　
㈢、抗告人固辯稱未收到傳票云云，惟原審準備期日傳票係於111
    年5月26日送達至抗告人新竹縣○○鎮○○里○○路000號住處時，
    因未獲會晤本人，經郵局人員將傳票交與有辨別事理能力之
    同居人即抗告人之胞兄代為收受，依刑事訴訟法第62條、民
    事訴訟法第137條第1項規定，已生合法送達之效力，被告未
    按期到庭，復未提出無法到庭之正當事由，足認其確有經合
    法傳喚無正當理由不到庭之情事。被告前開置辯，即無足採
    。
㈣、抗告人另以其行為不構成竊盜等語置辯，惟關於羈押與否之
    審查，目的僅在判斷有無實施羈押強制處分之必要，至被告
    是否成立犯罪，乃本案實體上應予判斷之問題，已如前述，
    故此部分抗告理由，不足以認定原裁定為違法。
五、綜上所述，原審裁定羈押被告，尚無違法或不當，抗告人猶
    執前詞提起抗告，並無理由，應予駁回。
據上論斷，應依刑事訴訟法第412條，裁定如主文。
中　　華　　民　　國　　111 　年　　9 　　月　　16　　日
                  刑事第十九庭  審判長法　官  曾淑華
                                      法　官  黃惠敏
                                      法　官  李殷君
以上正本證明與原本無異。
不得再抗告。
                                      書記官  周彧亘
中　　華　　民　　國　　111 　年　　9 　　月　　16　　日